【裁判字號】    99,易,1701
【裁判日期】    990719
【裁判案由】    竊盜
【裁判全文】
臺灣臺北地方法院刑事判決              99年度易字第1701號
公  訴  人  臺灣臺北地方法院檢察署檢察官
被      告  甲○○
上列被告因竊盜案件，經檢察官提起公訴（99年度偵字第12730
號），經本院判決如下：
    主  文
甲○○攜帶兇器竊盜，累犯，處有期徒刑玖月，扣案如附表所示
之物均沒收；又攜帶兇器竊盜，累犯，處有期徒刑玖月，扣案如
附表所示之物均沒收。應執行有期徒刑壹年伍月，扣案如附表所
示之物均沒收。
    事  實
一、甲○○前於98年間因竊盜案件，經臺灣板橋地方法院以98年
    度易字第225 號判處有期徒刑8 月、8 月，應執行有期徒刑
    1 年1 月確定，於99年1 月24日執行完畢。猶不知悔改：
  (一)於99年4 月15日凌晨1 時許，在臺北市大安區○○○路○段
    119 巷36號前，見丙○○所有、車號6921－KU號自用小客車
    停放該處、四下無人，竟意圖為自己不法之所有先以其所有
    之手電筒搜尋車內有無相當價值物品，，再持其所有金屬製
    、前端尖銳、質地堅硬，客觀上足為兇器之一字起子（附表
    編號1 ），以起子敲破右前車窗後（毀損部分未據告訴），
    竊取車內衛星導航1 台、太陽眼鏡2 支、紅色玉佩1 只及現
    金新臺幣（下同）1400元（總價值約16400 元）。得手後即
    變賣現金花用一空。
  (二)於99年4 月26日凌晨1 時許，在臺北市○○區○○路巷底（
    公館國小後方）路旁，見乙○○所有、車號3T－6409號自用
    小客車停放該處亦係無看管，仍持前開一字起子、手電筒，
    以同一手法（毀損部分仍未據告訴）打破左前車窗，入內竊
    取車內衛星導航1 台、行動電話、數位相簿儲存器及車用數
    位產品配件（內含SAMSUMG 充電器1 組，總價值約2萬8千元
    ）。得手後即變賣現金花用一空。
  (三)嗣將前開6921－KU車內遺留指紋送鑑定後與甲○○右拇指指
    紋相符後，提訊甲○○始查知上情。並循線於99年5 月11日
    中午12時許，在臺北縣土城市○○路○ 段63巷博世網際網路
    咖啡店內，扣得甲○○寄放、如附表所示其所有、行竊時使
    用之前開一字起子、手電筒及乙○○所有之SAMSUNG 充電器
    1 組。
二、案經被害人丙○○、乙○○訴由臺北市政府警察局大安分局
    報告臺灣臺北地方法院檢察署檢察官偵查後起訴。
    理  由
一、訊據被告甲○○就於前開(一)、(二)所示之時地，持扣案如附表
    編號1 所示之一字起子，先後破壞被害人丙○○所有、車號
    6921－KU號自用小客車、及乙○○所有、車號3T－6409號自
    用小客車，再入內竊取車內物品等事實，於本院調查、審理
    時均自白不諱，且：
  (一)事實欄(一)之部分：
    1.經證人即告訴人丙○○於警訊指訴明確；
    2.經將前開車內行車執照、廣告紙、會員卡、煙灰盆等採集
      取得之指紋，送內政部警政署刑事警察局以指紋特徵點比
      對法、指紋電腦比對法鑑驗，結果與被告指紋卡右拇指指
      紋相符等情，有內政部警政署刑事警察局99年5 月3 日刑
      紋字第09900579 70 號鑑定書（見偵查卷第18頁）、臺北
      市政府警察局大安分局現場勘察紀錄（見偵查卷第21頁）
    3.現場模擬照片（見偵查卷第62-1頁）；
    4.現場勘查報告（見偵查卷第63頁）。
  (二)事實欄(二)之部分：
    1.經證人即告訴人乙○○於警詢指訴歷歷；
    2.扣案之物品中，業經證人乙○○指認SAMSUNG 充電器1 組
      為伊所有之物（見偵查卷第6 頁背面），並經證人乙○○
      領回保管等情，有臺北市政府警察局大安分局物品發還領
      據（見偵查卷第16頁）；
    3.現場模擬照片（見偵查卷第61-62頁）；
    4.現場勘查報告（見偵查卷第73頁以下）。
  (三)此外另有扣押筆錄、扣押物品目錄表（見偵查卷第26頁以下
    ）、扣案物照片（見偵查卷第47-60頁）在卷可稽。
  (四)是依上開證人指述內容及卷附之各項文書、證物等補強證據
    已足資擔保被告於本院調查、審理中所為之上開任意性自白
    之真實性，按據刑事訴訟法第156 條之規定，自得據被告前
    開任意性自白及各該補強證據，採信被告任意、真實之自白
    ，認本件事證明確，被告犯行洵堪認定，應予依法論科。
二、核被告前開事實(一)、(二)之行為均係犯刑法第321 條第1 項第
    3 款攜帶兇器竊盜罪。被告所犯上開二罪，犯意個別，行為
    互殊，應分論併罰。查被告前於98年間因竊盜案件，經臺灣
    板橋地方法院以98年度易字第225 號判處有期徒刑8 月、8
    月，應執行有期徒刑1 年1 月確定，於99年1 月24日執行完
    畢，有臺灣高等法院被告前案紀錄表附卷可按，未滿5 年，
    故意再犯本件有期徒刑以上之罪，為累犯，應依刑法第47條
    第1 項加重其刑。本院爰審酌被告雖犯後坦承犯行，然其正
    值壯年不思正途而屢犯竊盜罪，另被告除如前開構成累犯之
    竊盜罪係與本件以同一手法竊盜他人車內物品，甫於99年1
    月24日執行完畢出監外，隨即於12日後，即99年2 月5 日以
    同一方法（惟未持兇器）竊取他人車內物品，再於99年2 月
    27日凌晨以同一方法（惟未持兇器），接連且取二被害人之
    車內物品，經臺灣板橋地方法院以99年度易字第1338號判決
    ，竊盜部分分別處有期徒刑3 月、5 月、5 月確定，此有前
    開判決在卷可稽，上開案件與本件僅隔2 月餘，是被告屢屢
    以同一方法竊取他人物品，並衡量被告其餘犯罪之動機、目
    的、犯罪時所受之刺激、犯罪之手段、犯人之生活狀況、品
    行、智識程度、犯人與被害人平日之關係、犯罪所生之危險
    或損害、犯罪後之態度等一切情狀，判處如主文所示之刑，
    以示懲儆。至被告自99年1 月24日執行完畢出監後，迄本件
    99年4 月15日、26日，期間約有2 月餘，而為竊盜犯行5 件
    ，其犯案之頻率非高，且被告自承：於此期間，仍另透過更
    生保護會尋有資源回收、泥水工等工作等語，尚難認有犯竊
    盜罪之習性，是起訴意旨認定被告顯有犯罪之習慣，而請求
    宣告強制工作，尚有誤會。末查扣案如附表所示之物，為被
    告所有且供本件犯罪所用之物，業據被告供認在卷，應依同
    法第38條第1 項第2 款及第3 項之規定沒收。至其餘扣案物
    品漁夫帽、白色棉質手套、毛線手套、折疊刀等物，與本件
    竊盜無涉，並非供、或預備供竊盜所用，業經被告陳明，亦
    非違禁物，故不予宣告沒收，併此敘明。
據上論斷，應依刑事訴訟法第299 條第1 項前段，刑法第321 條
第1項第3款、第47條第1項、第38條第1項第2款，判決如主文。
本案經檢察官蔡彥守到庭執行職務
中    華    民    國    99    年    7     月    19    日
                  刑事第四庭  法  官    郭惠玲
以上正本證明與原本無異。
如不服本判決，應於判決送達後10日內向本院提出上訴狀（應抄
附繕本）。告訴人或被害人如對於本判決不服者，應具備理由請
求檢察官上訴，其上訴期間之計算係以檢察官收受判決正本之日
期為準。
                              書記官    江虹儀
中    華    民    國    99    年    7     月    21    日
附錄本案論罪科刑法條全文：
中華民國刑法第321條（加重竊盜罪）
犯竊盜罪而有左列情形之一者，處6 月以上、5 年以下有期徒刑
：
一、於夜間侵入住宅或有人居住之建築物、船艦或隱匿其內而犯
    之者。
二、毀越門扇、牆垣或其他安全設備而犯之者。
三、攜帶兇器而犯之者。
四、結夥三人以上而犯之者。
五、乘火災、水災或其他災害之際而犯之者。
六、在車站或埠頭而犯之者。
前項之未遂犯罰之。
附表：
1.一字起子壹支。
2.手電筒貳支。

司法院資訊處製作；財團法人民間司法改革基金會備份。
